【裁判字號】    95,易,552
【裁判日期】    950630
【裁判案由】    賭博
【裁判全文】
臺灣彰化地方法院刑事判決               95年度易字第552號
公  訴  人  臺灣彰化地方法院檢察署檢察官
被      告  乙○○○
            甲○○
上列被告等因賭博案件，經檢察官聲請簡易判決處刑（九十五年
度速偵字第二九八號），經本院彰化簡易庭（九十五年度彰簡字
第三二七號）認不宜以簡易判決處刑，簽移本院刑事庭改依通常
程序審理，被告於準備程序中就被訴事實為有罪之陳述，經告知
簡式審判程序之旨，並聽取公訴人、被告二人之意見後，由本院
合議庭裁定由受命法官獨任進行簡式審判程序，判決如下：
    主  文
乙○○○連續意圖營利，聚眾賭博，處有期徒刑陸月，如易科罰
金，以佰元折算壹日。扣案如附表壹所示之物均沒收之。
甲○○在公眾得出入之場所賭博財物，處罰金壹仟元，如易服勞
役，以佰元折算壹日。扣案如附表貳所示之物均沒收之。
    犯罪事實
一、乙○○○基於意圖營利，聚眾賭博之概括犯意，自民國九十
    四年一月初起，以其位在彰化縣彰化市○○路○段二十二號
    之住處，供充為公眾得出入場所，私設俗稱「六合樂」而連
    續提供該處為賭博場所，供不特定之人參與「六合彩」賭博
    。其賭博方式為以港式「二星」、「三星」及「四星」、「
    特三號」、「台號」、「特別號」等各種方式供賭客簽賭，
    約定賭客每簽一支「二星」為新臺幣（下同）八十元，「三
    星」為七十五元，「四星」為七十元，「特三號」為一百元
    、「台號」為一百元、「特別號」為一百元再核對每星期二
    、四、六香港六合彩開獎號碼決定輸贏，凡對中號碼者，「
    二星」可得五千七百元彩金，「三星」可得五萬七千元彩金
    ，「四星」可得七十五萬元（公訴人誤繕為七萬五千元）彩
    金，「特三號」可得二萬元至八萬元不等獎金、「台號」中
    獎賠率為九倍至二十八倍不等獎金，「特別號」賠率為三十
    六倍獎金，若未簽中者，所繳之賭資即全歸乙○○○所有。
    嗣先於九十五年三月十六日下午五時三十分許，為警持搜索
    票在彰化縣彰化市○○路○段二十二號住處當場查獲，並扣
    得乙○○○所有供賭博用之簽注單八十一張及屬其所有之計
    算機一台；後又於九十五年三月二十五日下午五時四十五分
    ，為警在上址又再度當場查獲，且現場適有賭客甲○○基於
    在公眾得出入之場所賭博財物之犯意，正向乙○○○簽賭六
    合彩（當場已下注，並簽妥簽注單編號０七七０，簽賭金額
    四千零二十元），現場並起出屬乙○○○所有而供賭博所用
    之簽注單二十六張（其中六張被撕碎而不完整），與賭客甲
    ○○所簽注之簽注單一張（編號０七七０，簽賭金額四千零
    二十元），及屬乙○○○所有之支數速見表三張等物。
二、案經彰化縣警察局彰化分局報請臺灣彰化地方法院檢察署檢
    察官偵查後聲請以簡易判決處刑。
    理  由
一、上揭犯罪事實，業據被告乙○○○、甲○○二人於本院審理
    時均坦承不諱，並有當場查獲屬被告乙○○○所有供簽賭所
    用之簽注單八十一張、二十六張（其中六張被撕碎而不完整
    ），與計算機一台、支數速見表三張；及被告甲○○用以簽
    賭之簽注單一張（編號０七七０，簽賭金額四千零二十元）
    等物扣案足資佐證，足認被告乙○○○、甲○○二人上開所
    為之自白均與事實相符，均堪以採信。又被告乙○○○所經
    營之供不特定賭客簽賭之「二星」、「三星」及「四星」、
    「特三號」、「台號」及「特別號」等六合彩賭博，其中獎
    機率與下注簽賭者所給付之簽賭金均不相當，被告乙○○○
    顯有營利之意圖無訛；另參以本件所查扣簽注單之數量（不
    只一張）及日期（均非同一日），亦可見被告乙○○○確係
    聚集不特定人簽賭六合彩無誤。本件事證明確，被告乙○○
    ○、甲○○二人犯行均洵堪認定。
二、查被告乙○○○所經營之六合彩賭博各組，如全數簽滿，扣
    除賠獎，均有餘利可得，其有營利意圖甚明。又被告乙○○
    ○提供住處供充為公眾得出入之場所賭博財物，並聚集不特
    定之多數簽賭，且身兼決定勝負於偶然變數之賭徒身分，與
    被告甲○○及其他不特定之簽賭者同在公眾得出入之場所對
    賭，故核被告乙○○○所為，係同時犯有刑法第二百六十六
    條第一項前段之在公眾得出入之場所賭博財物罪、第二百六
    十八條之意圖營利，供給賭博場所罪及意圖營利，聚眾賭博
    罪。另被告甲○○所為，則係犯刑法第二百六十六條第一項
    前段之在公眾得出入之場所賭博財物罪。又查被告乙○○○
    於當期香港六合彩開獎前多次接受簽賭之行為，均係當次意
    圖營利供給賭博場所、意圖營利聚眾賭博及在公眾得出入之
    場所賭博財物犯行之接續行為。又被告乙○○○於每期開獎
    前接續行為中之意圖營利供給賭博場所、意圖營利聚眾賭博
    及在公眾得出入之場所賭博財物，均係基於一個賭博犯意之
    決定，以達成同一犯罪之各個舉動，係一行為觸犯上開三罪
    名，均屬想像競合犯，依刑法第五十五條之規定，應從情節
    較重之意圖營利聚眾賭博罪處斷。次查被告乙○○○先後經
    營多期，時間緊接，犯罪構成要件相同，顯均係基於概括之
    犯意反覆為之，應依連續犯之規定論以一罪，並依法加重其
    刑。另公訴人雖未敘及被告乙○○○提供其彰化縣彰化市○
    ○路○段二十二號之住處，充為公眾得出入場所，私設俗稱
    「六合樂」而連續提供該處為賭博場所，供不特定之人參與
    「六合彩」賭博，並於九十五年三月十六日下午五時三十分
    許，為警持搜索票在彰化縣彰化市○○路○段二十二號住處
    當場查獲，並扣得被告乙○○○所有供賭博用之簽注單八十
    一張及屬其所有之計算機一台之犯行（即檢察官另案以九十
    五年度偵字第二七七九號向本院聲請簡易判決處刑案件，此
    部分業經本院另案為不受理之判決），惟被告乙○○○此部
    分之在公眾得出入之場所賭博財物與意圖營利，供給賭博場
    所罪及意圖營利，聚眾賭博之犯行與檢察官起訴本件被告乙
    ○○○連續在公眾得出入之場所賭博財物與連續意圖營利，
    供給賭博場所罪及意圖營利，聚眾賭博部分，不僅時間重覆
    ，且手段亦相同，為同一案件，屬實質上一罪關係，應為起
    訴效力所及，本院自均得併予審理，附此敘明。爰審酌被告
    二人之平日素行、被告乙○○○犯罪之動機、目的僅因為圖
    得自身不法之利益、不思勤奮自勉，經營六合彩賭博，供人
    簽賭，以從中獲取不法利益，助長社會僥倖心理，使人廢時
    失業，易趨於遊惰，嚴重破壞社會善良風俗及經濟秩序所生
    危害非淺，與被告乙○○○所得之利益；及被告甲○○犯罪
    之動機、目的僅為圖一時之僥倖，思以賭博所具之不確定射
    倖性獲取財物、簽賭之次數僅一次、所簽注之金額及被告二
    人於犯罪後均坦承犯行態度尚屬良好等一切情狀，分別量處
    如主文所示之刑，並就被告乙○○○部分諭知易科罰金之折
    算標準，及就被告甲○○部分，諭知易服勞役之折算標準，
    以示懲儆。
三、扣案如附表壹編號二、所示之計算機一台、編號五、所示之
    支數速見表三張，均係屬被告乙○○○所有，且係供其經營
    六合彩賭博所用之物，業據被告乙○○○供認在卷（詳見本
    院九十五年六月六日審判筆錄），均應依刑法第三十八條第
    一項第二款之規定宣告沒收之；另扣案如附表壹編號一、所
    示之簽注單八十一張，乃係供被告乙○○○賭博所用之器具
    ，應依刑法第二百六十六條第二項之規定，不問屬於犯人與
    否，宣告沒收之（最高法院八十七年度台非字第二０七號判
    決意旨參照）。至另扣案如附表壹編號三、所示之簽注單二
    十六張（其中六張被撕碎而不完整，此亦即為附表貳編號一
    、部分）；附表壹編號四、所示簽注單一張（編號０七七０
    ，簽賭金額四千零二十元，此亦即為附表貳編號二、部分）
    ，乃係供被告乙○○○及被告甲○○二人賭博所用之器具，
    亦應依刑法第二百六十六條第二項之規定，不問屬於犯人與
    否，均宣告沒收之（最高法院八十七年度台非字第二０七號
    判決意旨參照）。
據上論斷，應依刑事訴訟法第四百五十二條、第二百七十三條之
一第一項、第二百九十九條第一項前段，刑法第五十六條、第二
百六十八條、第二百六十六條第一項前段、第二項、第五十五條
、第四十一條第一項前段、第四十二條第二項、第三十八條第一
項第二款，罰金罰鍰提高標準條例第一條前段、第二條，判決如
主文。
本案經檢察官洪英丰到庭執行職務。
中    華    民    國  九十五  年    六    月  三十    日
                  刑事第二庭    法  官  許旭聖
以上正本證明與原本無異。
如不服本判決，應於判決送達後十日內，向本院提出上訴狀（須
附繕本），上訴於臺灣高等法院臺中分院。
中    華    民    國  九十五  年    六    月  三十    日
                                書記官  黃幼華
附錄本案論罪科刑法條：
中華民國刑法第二百六十六條：
在公共場所或公眾得出入之場所賭博財物者，處一千元以下罰金
。但以供人暫時娛樂之物為賭者，不在此限。
當場賭博之器具與在賭檯或兌換籌碼處之財物，不問屬於犯人與
否，沒收之。中華民國刑法第二百六十八條：
意圖營利，供給賭博場所或聚眾賭博者，處三年以下有期徒刑，
得併科三千元以下罰金（罰金數額已提高十倍）。
附    表    壹：
編號
一、  簽注單八十一張。
二、  計算機一台。
三、  簽注單二十六張（其中六張被撕碎而不完整）
四、  簽注單一張（編號０七七０，簽賭金額四千零二十元）。
五、  支數速見表三張。
附    表    貳：
編號
一、  簽注單二十六張（其中六張被撕碎而不完整）
二、  簽注單一張（編號０七七０，簽賭金額四千零二十元）。


司法院資訊處製作；財團法人民間司法改革基金會備份。
